【裁判字號】    90,交聲,393
【裁判日期】    901214
【裁判案由】    聲明異議
【裁判全文】
臺灣臺中地方法院交通事件裁定                      九十年度交聲字第三九三號
    原處分機關  交通部公路局台中區監理所
    異 議人 即
    受 處分 人  魏守正即台馳企業行
右列受處分人因違反道路交通管理處罰條例案件，對於交通部公路局臺中區監理所中
華民國九十年十月八日所為之處分（中監違字第裁六０─Ｈ00000000號裁決
書），聲明異議，本院裁定如左：
    主  文
原處分撤銷。
魏守正即台馳企業行不罰。
    理  由
一、按汽車未領用牌照行駛者，依道路交通管理處罰條第十二條第一項第一款規定，
    固應處汽車所有人新台幣 (下同)三千六百元以上七千二百元以下之罰鍰，惟上
    開條文處罰之對象，應以汽車所有人為限，乃屬當然。
二、原處分機關係以：異議人即受處分人魏守正 (即台馳企業行)所有未經核准領用
    牌照之原車牌號碼ＳＪ─七六六號自用大貨車，於民國九十年九月十六日下午一
    時三十分許，行駛於台中縣外埔鄉○○路七六號前時，為警查獲舉發，因認受處
    分人有違反前揭規定，爰裁處罰鍰云云。受處分人則以：受處分人原所有之前揭
    自用大貨車，已於八十四年四月二十七日前辦理繳銷牌照，並出賣予楊阿古，伊
    已非該車所有人，因認原裁決顯有錯誤等語。
三、本院查：原車牌號碼ＳＪ─七六六號自用大貨車本為受處分人所有，案外人杜明
    昌曾於前揭時地行駛為警查獲舉發之事實，為受處分人所不爭執，並有臺中縣警
    察局九十年九月六日中縣警交字第Ｈ00000000號舉發違反道路交通管理
    事件通知單影本一紙、照片二幀在卷可稽，固屬真正。惟原為受處分人所有之前
    揭自用大貨車，受處分人早於八十四年四月二十七日即向監理單位辦理牌照繳銷
    ，此有領牌歷史查詢表一紙在卷足佐；另受處分人之前揭自用大貨車已於約五年
    前出賣予楊阿古，且違規當日駕駛該車之杜明昌亦係楊阿古所僱用之事實，業據
    證人楊阿古於本院九十年十二月五日訊問時證述綦詳，則原為受處分人所有之前
    揭自用大貨車所有權，應早已出賣並移轉於楊阿古，是自用大貨車之所有權人應
    為證人楊阿古，並非受處分人，而受處分人既非所有人，自非道路交通管理處罰
    條第十二條第一項第一款規定處罰之對象，受處分人之辯解尚非無據。原處分未
    予詳查，遽予裁罰，容有未洽，本件異議為有理由，原處分應予撤銷，另諭知受
    處分人不罰。
四、證人楊阿古 (男、二十八年六月十八日生、身分證統一編號Ｚ00000000
    0號、住台中縣外埔鄉○○村○○路八一號)所有之未經領用牌照之自用大貨車
    ，在右揭時地違規行駛，並為警舉發，此部分應由原處分機關或其他有權處分之
    機關依法裁處，附此敘明。
五、據上論斷，應依道路交通管理處罰條例第八十七條第二項、道路交通案件處理辦
    法第二十條，裁定如主文。
中      華      民      國      九十      年      十二      月    十四  日
                                臺灣臺中地方法院交通法庭
                                    法  官  劉長宜
右正本證明與原本無異。
如不服本裁定應於送達後五日內向本院提出抗告狀。
                                    書記官
中      華      民      國      九十      年      十二      月    十七  日


司法院資訊處製作；財團法人民間司法改革基金會備份。
